【裁判字號】    96,簡上,149
【裁判日期】    970320
【裁判案由】    傷害
【裁判全文】
臺灣板橋地方法院刑事判決             96年度簡上字第149號
上  訴  人  臺灣板橋地方法院檢察署檢察官
被      告  乙○○
上列上訴人因被告傷害案件，不服本院九十五年度簡字第七八四
九號中華民國九十五年十二月二十八日第一審簡易判決（聲請簡
易判決處刑案號：九十五年度偵字第二七七０四號）提起上訴，
本院合議庭判決如下：
    主    文
原判決撤銷。
乙○○傷害人之身體，處有期徒刑肆月，如易科罰金，以新臺幣
壹仟元折算壹日，減為有期徒刑貳月，如易科罰金，以新臺幣壹
仟元折算壹日。
    犯罪事實
一、犯罪事實：乙○○與甲○○間有金錢債務，民國九十五年七
    月九日下午七時二十分許，甲○○至乙○○位於臺北縣三重
    市○○○路二五四巷一一二號住處索討欠款，與乙○○之家
    人在門口處發生爭執，詎在屋內之乙○○，竟基於傷害之犯
    意，即衝出屋外並手持水果刀揮向甲○○之左手，致甲○○
    受有左前臂穿刺傷併肌腱及肌肉斷裂之傷勢。
二、案經甲○○向臺灣板橋地方法院檢察署檢察官提出告訴後，
    由該署檢察官偵查後聲請簡易判決處刑。
    理    由
一、本件被告乙○○於本院審理程序中經合法傳喚無正當理由未
    到庭，而其於本院準備程序中對於該等犯罪事實均坦承不諱
    （見本院九十六年八月十三日準備程序筆錄），復有告訴人
    甲○○馬偕紀念醫院診斷證明書一份在卷可稽，足認被告出
    於任意性之自白與事實相符，從而本件事證明確，被告犯行
    已堪認定。
二、核被告所為，係犯刑法第二百七十七條第一項之傷害罪。原
    審於審酌被告犯罪之動機、目的，使用手段之危險性，對告
    訴人傷害之程度，被告迄未賠償告訴人，暨其坦承犯行之態
    度等一切情狀，量處被告有期徒刑四月，並諭知易科罰金之
    折算標準，復說明被告持以傷害告訴人之水果刀一支，並未
    扣案，復無證據證明係被告所有之物，故不予宣告沒收等，
    其認事用法均屬妥適，量刑亦屬適當。惟按犯罪在九十六年
    四月二十四日以前者，除另有規定外，有期徒刑、拘役或罰
    金，減其刑期或金額二分之一，九十六年七月四日制定公布
    ，並自九十六年七月十六日施行之中華民國九十六年罪犯減
    刑條例第二條第一項第三款定有明文。本件被告所犯上開犯
    罪，係在九十六年四月二十四日之前，復核無同條例所定不
    予減刑之情形，應依同條例第二條第一項第三款規定，減其
    刑期二分之一。原審未及適用中華民國九十六年罪犯減刑條
    例規定予以減刑，容有未洽，是檢察官即上訴人指稱原審量
    刑過輕此點固無理由，然原審既有前述未及審酌之處，即應
    由本院予以撤銷改判，並審酌原審所審酌之諸事項等，量處
    如主文所示之刑，並諭知減得之刑及易科罰金之折算標準。
三、本件被告經合法傳喚無正當理由未到庭，爰依刑事訴訟法第
    三百七十一條之規定，不待其陳述，逕行判決。
據上論斷，應依刑事訴訟法第四百五十五條之一第一項、第三項
、第三百六十九條第一項前段、第三百七十一條，刑法二百七十
七條第一項、第四十一條第一項前段，刑法施行法第一條之一第
一項、第二項前段，中華民國九十六年罪犯減刑條例第二條第一
項第三款、第七條，判決如主文。
本案經檢察官張誌洋到庭執行職務
中    華    民    國    97    年    3     月    20    日
                  刑事第四庭審判長法  官  許政賢
                                  法  官  廖怡貞
                                  法  官  吳冠霆
上列正本證明與原本無異。
不得上訴。
                                  書記官  黃炎煌
中    華    民    國    97    年    3     月    20    日
附錄法條：刑法第二百七十七條
中華民國刑法第277條
（普通傷害罪）
傷害人之身體或健康者，處 3 年以下有期徒刑、拘役或 1 千元
以下罰金。
犯前項之罪因而致人於死者，處無期徒刑或 7 年以上有期徒刑；
致重傷者，處3年以上10年以下有期徒刑。


司法院資訊處製作；財團法人民間司法改革基金會備份。
